---
title: "Captura de Dados Twitter"
output: html_document
---
## Introdução
O objetivo desse projeto é de forma simples demostrar um código em R para a captura de dados do Twitter.
Após a captura você deve empregar técnicas de limpeza de dados e geração dos plot para as sua análises. Caso precise de mais detalhes sobre essa técnica você pode encontrar no post sobre <a href = https://andrehps.blogspot.com.br/2017/12/text-analytics-dados-twitter.html >Text Analytics </href>

Incluindo as bibliotecas para autenticação no Twitter:

```{r}
#Carregando as bibliotecas
library("ROAuth");
library("base64enc");
library("twitteR");
library("streamR");

```


```{r}
#Carregando os parametros de configuração  
reqURL <- "https://api.twitter.com/oauth/request_token"
accessURL <- "https://api.twitter.com/oauth/access_token"
authURL <- "https://api.twitter.com/oauth/authorize"
options(httr_oauth_cache=T)

```

Lembre-se que para acesso ao twitter é necessário gerar seus parâmetros de acesso. Para isso é necessário que você acesse o site <a href = https://apps.twitter.com/ >Twiiter apps </href>
Após a configuração da sua app, basta preencher os campos abaixo que serão gerados pela página e estarão associado ao seu usuário.




```{r}
#Carregando as credenciais

consumer_key <- "your consumer Key"
consumer_secret <-"your consume secret"
access_token <-"your access token"
access_secret <-"your access secret"
```

### Critérios de Captura
Os dados foram capturados no dia 26/Dec/2017, as 17:40 (Rio de Janeiro Time) com o limite de 3200 (max). Isso é totalmente parametrizável de acordo com o código abaixo:


```{r}
## Twitter authentication
setup_twitter_oauth(consumer_key, consumer_secret, access_token,
                    access_secret)

#Carregando as bibliotecas
library("ROAuth");
library("twitteR");

tweets <- userTimeline("g1", n = 3200)

```

Vamos confirmar a quantidade de tweets capturados e transformar os dados em um dataframe


```{r}
#Confirmando a quantidade de Tweets
n.tweet <- length(tweets)

n.tweet
```

```{r}
#Transformando em Data Frame
tweets.df <- twListToDF(tweets)

#visualizando os resultados
head(tweets.df)

```

Perceba que a primeira e segunda linha correspondem aos post realizados na página do <a href = https://twitter.com/g1?lang=en> G1 </href>
Atente-se a data e hora para confirmar os post mencionados

Para facilitar estou incluindo o print da página do G1, abaixo com os posts mencionados.

<img src= http://td2i.com/Portifolio/twitter/2postg1>


### Exportando os dados para Excel

```{r}
#exportando dados para o Excel
#install.packages("rJava")
#install.packages("xlsx")
library(rJava)
library(xlsx)

write.xlsx(tweets.df, file="D://Td2i//Td2i//Projetos//twitter//Tweets.xlsx")
```



